【裁判字號】    98,台上,4722
【裁判日期】    980820
【裁判案由】    違反毒品危害防制條例
【裁判全文】
最高法院刑事判決            九十八年度台上字第四七二二號
上  訴  人  甲○○
上列上訴人因違反毒品危害防制條例案件，不服台灣高等法院台
中分院中華民國九十八年六月十九日第二審判決（九十八年度上
重訴字第三四號，起訴案號：台灣彰化地方法院檢察署九十七年
度偵字第九二六三號），提起上訴，本院判決如下：
    主  文
上訴駁回。
    理  由
依刑事訴訟法第三百五十條、第三百六十一條、第三百六十二條
、第三百六十七條規定，不服地方法院之第一審判決而上訴者，
須提出上訴書狀，並應敘述具體理由，為上訴必備之程式；倘已
提出上訴理由，但所提非屬具體理由者，則由第二審法院以上訴
不合法律上之程式，判決駁回。而所謂具體理由，必係依據卷內
既有訴訟資料或提出新事證，指摘或表明第一審判決有何採證認
事、用法或量刑等足以影響判決本旨之不當或違法，而構成應予
撤銷之具體事由，始克當之（例如：依憑證據法則具體指出所採
證據何以不具證據能力，或依憑卷證資料，明確指出所為證據證
明力之判斷如何違背經驗、論理法則）；倘僅泛言原判決認定事
實錯誤、違背法令、量刑失之過重或輕縱，而未依上揭意旨指出
具體事由，或形式上雖已指出具體事由，然該事由縱使屬實，亦
不足以認為原判決有何不當或違法者（例如：對不具有調查必要
性之證據，法院未依聲請調查亦未說明理由，或援用證據不當，
但除去該證據仍應為同一事實之認定），皆難謂係具體理由，俾
與第二審上訴制度旨在請求第二審法院撤銷、變更第一審不當或
違法之判決，以實現個案救濟之立法目的相契合，並節制濫行上
訴。查本件第一審判決就認定上訴人甲○○犯罪所憑之證據，已
經詳細調查審酌，原審認無違證據及論理法則，而對於上訴人有
利之證據及辯解，第一審判決並說明如何不可採之理由。就量刑
方面，亦已審酌上訴人明知第一級毒品海洛因戕害國人身心健康
，竟分別販賣、轉讓海洛因予上揭購買、受讓毒品者，顯見上訴
人惡性非輕，嚴重危害社會治安，惟念及其販賣、轉讓海洛因之
次數、數量、對象人數均非眾多，其犯行所生損害，亦與中、大
盤販毒毒梟有異，並於原審審理中，坦承犯行，已有悔意，犯後
態度尚稱良好等一切情狀，依刑法第五十九條減輕其刑後，分別
量處其刑，並定其應執行之刑，原審均認尚屬妥適。上訴人於九
十八年四月十六日所補提之第二審上訴，形式上雖提出書狀敘述
上訴理由，略以：其於審理中坦認犯行並供出毒品來源，轉售毒
品僅賺取微少利潤供吸毒之用，情節輕微，請撤銷原判決，改判
依刑法第五十九條減輕其刑云云。惟查第一審判決已詳細說明上
訴人不符毒品危害防制條例第十七條減輕其刑之情形，經核並無
違誤，而第一審業已適用刑法第五十九條為裁判減輕其刑，上訴
人於第二審上訴理由，仍為無謂爭執，而其餘請求輕判之理由，
亦屬空泛，均不能認屬具體理由，從而，原審程序上駁回上訴人
第二審之上訴，並無違誤，上訴人所提本件第三審上訴所具理由
，已無審究之餘地，其上訴，應予駁回。
據上論結，應依刑事訴訟法第三百九十五條前段，判決如主文。
中    華    民    國  九十八  年    八    月   二十   日
                      最高法院刑事第五庭
                          審判長法官  陳  正  庸
                                法官  賴  忠  星
                                法官  林  秀  夫
                                法官  宋      祺
                                法官  陳  祐  治
      本件正本證明與原本無異
                                      書  記  官
中    華    民    國  九十八  年    八    月  二十六  日
                                                      Ｅ


司法院資訊處製作；財團法人民間司法改革基金會備份。
